【裁判字號】    98,重訴,355
【裁判日期】    990119
【裁判案由】    清償借款
【裁判全文】
臺灣士林地方法院民事判決             98年度重訴字第355號
原      告  臺灣中小企業銀行股份有限公司
法定代理人  丙○○
訴訟代理人  乙○○
被      告  新曜科技有限公司
兼法定代理  丁○○
人                    現應受.
被      告  甲○○
上列當事人間清償借款事件，本院於民國99年1 月5 日言詞辯論
終結，判決如下：
    主  文
被告應連帶給付原告新臺幣伍佰捌拾柒萬玖仟肆佰零玖元，及其
中新臺幣壹佰捌拾陸萬肆仟捌佰元，自民國九十八年七月十七日
起至清償日止按年息百分之五點○七計算之利息，暨自民國九十
八年八月十八日起至清償日止，前六個月按上開利率百分之十，
超過六個月部分按上開利率百分之二十計算之違約金；其中新臺
幣肆佰零壹萬肆仟陸佰零玖元，自民國九十八年九月十六日起至
清償日止按年息百分之五點五九計算之利息，暨自民國九十八年
十月十七日起至清償日止，前六個月按上開利率百分之十，超過
六個月部分按上開利率百分之二十計算之違約金。
被告新曜科技有限公司、丁○○應連帶給付原告新臺幣壹拾伍萬
肆仟捌佰肆拾玖元，及其中新臺幣壹拾肆萬捌仟柒佰伍拾肆元，
自民國九十八年九月二日起至清償日止按年息百分之十九點七一
計算之利息，並自民國九十八年九月十六日起至清償日止按月以
新臺幣陸佰元計算之違約金。
訴訟費用新臺幣陸萬零玖佰肆拾陸元由被告連帶負擔。
    事實及理由
壹、程序方面：
一、按當事人就一定法律關係而生之訴訟得以文書合意定第一審
    管轄法院，民事訴訟法第24條著有明文。查兩造間就本件法
    律關係所生之訴訟合意由本院管轄，有卷附授信約定書第13
    條可稽，依民事訴訟法第24條第1 項之規定，本院自有管轄
    權，合先敘明。
二、本件被告新曜科技有限公司、丁○○、甲○○經合法通知，
    未於言詞辯論期日到場，核無民事訴訟法第386 條各款所列
    情形，爰依原告聲請，由其一造辯論而為判決。
貳、實體方面：
一、原告起訴主張：
  (一)被告新曜科技有限公司（下稱新曜公司）於民國98年3 月12
    日邀同被告丁○○、甲○○為連帶保證人，向原告借款新臺
    幣（以下同）200 萬元，並約定借款期間自98年3 月17日起
    至103 年3 月17日止，本金分60期，按月平均攤還，利息則
    按原告當時之基準利率加年利率2.82% 按月計付，被告新曜
    公司如未依約清償本息或到期不履行時，除喪失期限利益，
    借款視為全部到期外，並應按上開約定計付遲延利息，另逾
    期在6 個月以內，按約定利率10% ，逾期超過6 個月部分，
    按約定利率20% 加付違約金。詎被告新曜公司自98年7 月17
    日起即未依約付息還款，上開借款已經全部屆清償期，被告
    新曜公司尚欠原告本金186 萬4,800 元，及自98年7 月17日
    起至清償日止，按年息5.07% 計算之利息，暨自98年8 月18
    日起逾期在6 個月以內者，按上開利率10% ，逾期超過6 個
    月部分，按上開利率20% 計算之違約金。
  (二)被告新曜公司於98年3 月12日邀同被告丁○○、甲○○為連
    帶保證人，與原告簽訂國內信用狀融資契約，約定融資額度
    為500 萬元，借款動用期間自98年3 月17日起至99年3 月17
    日止，利息按原告基準利率加年利率3.34% 計算，嗣被告新
    曜公司分別於98年3 月25日、98年4 月1 日向原告申請動用
    借款288 萬7,500 元、214 萬4,006 元，並約定借款期間分
    別自98年3 月25日起至98年9 月23日止、98年4 月1 日起至
    98年9 月30日止，本金到期一次清償，又依授信約定書第15
    條第1 款約定，被告新曜公司對原告所負之一切債務，如任
    何一宗債務不依約清償本金時，原告無須事先通知或催告，
    得隨時收回部分借款或減少對被告新曜公司之授信額度或縮
    短借款期限，或視為部分或全部到期。再依融資契約書第5
    條第2 項之約定，凡逾期償付本金或利息時，應按借款金額
    自應償付日起，6 個月以內部分，照約定利率10% ，超過6
    個月部分，照約定利率20% 加付違約金。查被告新曜公司前
    開(一)所述之借款未依約清償本金，原告自得將本2 筆借款視
    為全部到期，計分別尚欠本金228 萬3,890 元、173 萬719
    元，及均自98年9 月16日起至清償日止，按年息5.59% 計算
    之利息，暨自98年10月17日起逾期在6 個月以內者，按上開
    利率10% ，逾期超過6 個月部分，按上開利率20% 計算之違
    約金。
  (三)被告新曜公司於98年3 月間邀丁○○為連帶保證人，向原告
    申請商務卡使用，額度為15萬元，雙方約定被告新曜公司於
    領用信用卡後，即得於各特約商店簽帳消費或預借現金，且
    被告新曜公司應於當期繳款截止日即每月15日前向原告全部
    清償，或以循環信用方式繳付最低應繳金額，餘額則按年息
    19.71%計付循環信用利息。逾期清償者，除喪失期限利益外
    ，並應按第1 個月100 元、第2 個月300 元、第3 個月以上
    每月600 元計付違約金。嗣被告新曜公司前開(一)所述之借款
    未依約清償本金，原告自得將本筆信用卡借款視為全部到期
    ，而截至目前尚欠信用卡消費款15萬4,849 元，及其中14萬
    8,754 元自98年9 月2 日起至清償日止，按年息19.71%計算
    之利息，暨自98年9 月16日起至清償日止按月以600 元計付
    之違約金。
  (四)為此，爰依消費借貸、信用卡契約及連帶保證法律關係，請
    求被告連帶清償，並聲明：求為判決如主文所示。
二、被告未於言詞辯論期日到場，亦未提出書狀作何聲明或陳述
    。
三、原告主張之事實，已據其提出與所述相符之借據3 紙、放款
    利率歷史資料表、授信約定書3 紙、國內信用狀融資契約、
    商務卡申請書、信用卡保證書暨約定條款、商務白金卡消費
    明細表等為證（原本發還影本附卷），自堪信為真實。
四、按消費借貸之借用人應於約定期限內，返還與所借用物種類
    、品質、數量相同之物，民法第478 條前段定有明文；又所
    謂連帶保證，係指保證人與主債務人就債務之履行，對於債
    權人各負全部給付之責任而言，是連帶保證債務之債權人得
    同時或先後向保證人為全部給付之請求（最高法院45年臺上
    字第1426號判例、77年度臺上字第1772號判決意旨參照）。
    被告新曜公司向原告借款，迄今尚欠如主文第1 項至第4 項
    所示金額未為清償，揆諸前開說明，原告自得向被告新曜公
    司請求給付積欠之本金、利息及違約金，而被告丁○○、甲
    ○○為連帶保證人，自應連帶負清償責任。從而，原告依消
    費借貸、信用卡契約及連帶保證之法律關係，請求被告連帶
    清償如主文第1 項、第2 項所示之金額，為有理由，應予准
    許。
五、本件訴訟費用確定為60,946元（含第一審裁判費60,796元、
    公示送達登報費150 元），依職權命由被告連帶負擔。
六、據上論結，原告之訴為有理由，依民事訴訟法第385 條第1
    項前段、第78條、第85條第2 項、第87條第1 項，判決如主
    文。
中    華    民    國    99    年     1    月    19    日
                  民事第二庭  法  官    周群翔
以上正本證明與原本無異。
如對本判決上訴須於判決送達後20日內向本院提出上訴狀。
中    華    民    國    99    年     1    月    19    日
                              書記官    阮弘毅

司法院資訊處製作；財團法人民間司法改革基金會備份。
